Kacper Walęga

Fullstack Engineer



+48 512 012 757 kacper.walega21@gmail.com

O mnie

Jestem Fullstack Developerem z doświadczeniem w Django (Python) i Wagtail na backendzie oraz Next.js/React.js na frontendzie. Pasjonuje mnie tworzenie szybkich, dostępnych aplikacji, które uszczęśliwiają użytkowników i spełniają ich potrzeby. Człowiek roku tygodnika Time w 2006 roku.

Strona internetowa i media społecznościowe

Portfolio

GitHub

<u>LinkedIn</u>

Umiejętności miękkie

Agile, SEO, Komunikacja zespołowa, Rozwiązywanie problemów, Zarządzanie czasem, Elastyczność, Kreatywne myślenie, Praca pod presją, Szybka nauka

Języki

Angielski

C1

Hiszpański

Wiedza praktyczna

Doświadczenie zawodowe

Associate Software Engineer

OANDA

gru 2024 - Obecnie Kraków - zdalnie

Na mojej nowej pozycji **tworzę komponenty** i elementy stron dla Content Kreatorów, przeprowadzam **code review**, uczestniczę w spotkaniach zespołowych oraz współpracuję z innymi zespołami w celu **doprecyzowania wymagań**. Dodatkowo odnawiam starsze strony, dostosowując je do obecnych standardów.

Tech Stack:

Wagtail, Django, Python, SQL, Postgres, REST API, SASS, Tailwind, JavaScript, HTML, CSS, GitHub, Docker

Fullstack Developer

FXMAG

sty 2024 - sie 2024 Kraków - zdalnie

Na mojej pozycji zajmowałem się tworzeniem innowacyjnych funkcjonalności, takich jak kalkulatory walutowe oraz notowania spółek giełdowych. Moje obowiązki obejmowały pobieranie danych z zewnętrznych źródeł, zapisywanie ich w bazach danych oraz wdrażanie pełnego frontendu, zarówno dla wersji desktopowej, jak i mobilnej.

Tech Stack:

React.js, Next.js, TypeScript, Node.js, Material UI, Recharts, SASS, HTML, CSS, Django, Python, DRF, SQL, Postgres, REST API, External APIs, GitHub, Docker

Frontend Developer

NOKIA

paź 2022 – gru 2023 Wrocław – zdalnie

Zajmowałem się rozwijaniem nowych funkcji dla wewnętrznego narzędzia wspomagającego menedżerów. Moje obowiązki obejmowały **tworzenie zaawansowanych raportów** dotyczących automatyzacji testów, prezentowanych w formie **interaktywnych tabel** z możliwością filtrowania dużych zbiorów danych oraz **generowania wykresów**.

Tech Stack:

 ${\sf React.js, TypeScript, SASS, HTML, CSS, REST\ API, External\ APIs, GitLab, Docker}$

Python Developer Intern

NOKIA

lip 2022 - wrz 2022

Wrocław

Zajmowałem się tworzeniem **efektywnych widoków** backendowych do generowania **raportów** dotyczących automatyzacji testów. Moje zadania obejmowały **ekstrakcję danych** z baz danych oraz zapewnienie **optymalnych widoków** służących do analizy i prezentacji szczegółowych raportów.

Tech Stack:

Django, Python, DRF, SQL, Postgres, REST API, HTML, CSS, External APIs, GitLab, Docker

Wykształcenie

Magister

Uniwersytet Ekonomiczny we Wrocławiu

paź 2023 - Obecnie

Wrocław

Informatyka w biznesie

Inżynier

Politechnika Wrocławska

paź 2019 - sty 2023

Wrocław

Inżynieria systemów

Klauzula

Wyrażam zgodę na przetwarzanie moich danych osobowych dla potrzeb niezbędnych do realizacji procesu rekrutacji, a także na potrzeby przyszłych rekrutacji, zgodnie z ustawą z dnia 10 maja 2018 roku o ochronie danych osobowych (Dz. Ustaw z 2018, poz. 1000) oraz zgodnie z Rozporządzeniem Parlamentu Europejskiego i Rady (UE) 2016/679 z dnia 27 kwietnia 2016 r. w sprawie ochrony osób f izycznych w związku z przetwarzaniem danych osobowych i w sprawie swobodnego przepływu takich danych oraz uchwały dyrektywy 95/46/WE (RODO).